Inventaris van het archief van de Afdeling Kunsten en taakvoorgangers van het Ministerie van Onderwijs, Kunsten en Wetenschappen over de periode 1945-1965
Nationaal Archief, Den Haag
- ARCHIEF VAN DE AFDELING KUNSTEN, A.
  - Kunst, Wetenschap en Letteren, A.3
    - Kunsten, A.3.1
      - Filmkunst, A.3.1.3
        - Internationale contacten, A.3.1.3.2
          - Stukken betreffende het opstellen van overzichten van Nederlandse deelneming aan internationale filmfestivals en behaalde prijzen., 1960-1963; 950; omslag
          - Stukken betreffende het onderhouden van contacten met de Raad van Europa over het culturele beleid., 1960-1965; 951-957; 5 omslagen en 2 pakken
            - Bijeenkomst filmregiseurs West-Europese Unie, 1960, 951
            - Correspondentie, 1961, 952
            - Nationaal informatiecentrum inzake films, 1961 - 1965, 953
            - Vergaderstukken van de Raad voor Culturele Samenwerking. 1962, 954-955
              - jan. - juli, 954; pak
              - okt. - nov., 955; pak
            - The Art of the Cinema project, 1963 - 1964, 956
            - Correspondentie, 1963 - 1965, 957
          - Stukken betreffende de Nederlandse deelneming aan de British Film Academy Awards., 1962-1965; 958; omslag
        - Bevordering van de filmkunst, A.3.1.3.3
          - Algemeen, A.3.1.3.3.1
            - Stukken betreffende het verlenen van medewerking aan de totstandkoming van de bouw en herinrichting van de Cinetone-studio's te Amsterdam., 1945-1952; 959-960; 2 pakken
              - 1945-1946, 959
              - 1947-1952, 960
            - Stukken betreffende het geven van advies aan diverse instanties over de oprichting van een studioplan te Rhenen tevens ontwerpvoorstellen van verschillende architecten., 1946-1949; 961; pak
            - Stukken betreffende het onderhouden van contacten met de Eerste Nederlandsche Luchtprojectie Onderneming Airghost in 's-Gravenhage., 1948-1951; 962; omslag
            - Stukken betreffende de herziening van het rapport Overheid en Film., 1950-1952; 963; pak
            - Stukken betreffende het goedkeuren van de verplichtstelling tot deelneming in het Bedrijfspensioenfonds voor het Film- en Bioscoopbedrijf., 1957-1958; 964; omslag
          - Prijsvragen, A.3.1.3.3.2
            - Stukken betreffende de scenario-prijsvraag van het Holland Festival 1949., 1948-1950; 965; omslag
            - Stukken betreffende de filmscenario-prijsvraag van het Ministerie van Onderwijs, Kunsten en Wetenschappen 1949., 1948-1956; 966-968; 1 omslag en 2 pakken
              - Reglement van en instelling van de jury voor de filmscenario-prijsvraag van OKW 1949, 1948 - 1956, 966; omslag
              - Ingezonden scenario's nummers 001-100, 1949, 967
              - Ingezonden scenario's nummers 101-167, 1949, 968
            - Stukken betreffende de organisatie van een Staatsprijs voor de Filmkunst., 1955-1963; 969-973; 5 omslagen
              - 1955, 969
              - 1957, 970
              - 1959, 971
              - 1961, 972
              - 1963, 973
          - Bevordering door voorlichting, demonstraties, propaganda e.d., A.3.1.3.3.3
            - Stukken betreffende totstandkoming van het filmbeleid bij overheidsinstellingen tevens omschrijving van de taak en het werkgebied van de Leger-Film en Fotodienst., 1946-1959; 974; omslag
            - Stukken betreffende het behandelen van wijzigingen in de regeling inzake de filmjournaalvoorziening in Nederland., 1947-1957; 975; omslag
            - Stukken betreffende het onderzoek naar de in Nederland aanwezige films welke geschikt zijn voor vertoning in Indonesië., 1950; 976; omslag
          - Steun bij studie, A.3.1.3.3.4
            - Stukken betreffende het behandelen van verzoeken om subsidie op het gebied van films., 1941-1965; 977-1268; 287 omslagen en 5 pakken
              Alfabetisch geordend op naam.
              - T. Aarden, "De Vandalen", 1963 - 1964, 977
              - D.J.M. 'd Ailly, studiebeurs, 1957 - 1959, 978
              - Henk Alsem's filmproductie, "Het Gouden Kroningsfestijn", 1948 - 1951, 979
              - C.J. Altena, studiebeurs, 1961 - 1962, 980
              - W.R.C. Bal, studiebeurs, 1964, 981
              - B. Beers, studiebeurs, 1957 - 1958, 982
              - Th.J.H. op de Beke, studiebeurs, 1954, 983
              - E. Bensdorp, studiebeurs, 1964 - 1965, 984
              - G.L. Berk, "Allemaal op de fiets", 1958 - 1963, 985
              - G.L. Berk, "Over Klokken", 1963 - 1964, 986
              - G.M.H. Bijl, studiebeurs, 1961 - 1963, 987
              - R.S. Bijlsma, "De Vogelvriend", 1964, 988
              - J. Blansjaar, "Bouw van Zeiljachten", 1955 - 1961, 989
              - H. Blokpoel, documentaire over de garnalenvisserij, 1964, 990
              - J.A.J. de Bont, studiebeurs, 1962 - 1964, 991
              - J. Boon, studiebeurs, 1960 - 1961, 992
              - C.G. Borgers, "Rotterdam", 1953, 993
              - Chr.J. Braun, studiebeurs, 1960 - 1962, 994
              - F.M. Bromet, studiebeurs, 1962 - 1964, 995
              - H. Brons, tekenfilm, 1964 - 1965, 996
              - J.M. Brugman, studiebeurs, 1961 - 1962, 997
              - E. Brumsteede, studiereis, 1956 - 1959, 998
              - K. Brusse, "De Parapluie", 1957 - 1960, 999
              - Y. Brusse, "Hij, Zij en een Wereldhaven", 1950 - 1961, 1000
              - A.K.E. Burghard, studiebeurs, 1960 - 1964, 1001
              - M.R. Busé, overname theaters in Indonesië, 1951, 1002
              - J.M. van den Busken, "Mejuffrouw, Mijne Heren", 1963 - 1964, 1003
              - B.J. Bussemaker, studiebeurs, 1964 - 1965, 1004
              - M.M. Chanowski, "Amsterdam", 1961 - 1964, 1005
              - E. Cornelissen, studiebeurs, 1962 - 1964, 1006
              - N. Crama. 1959-1964, 1007-1008
                - "Het Witte Doek", 1959 - 1964, 1007
                - "De Mooiste Tijd", 1962 - 1964, 1008
              - P. Creutzberg, "De Gevleugelde Verovering", 1961 - 1964, 1009
              - H.H.A. Curiel, schrijven van een scenario, 1957 - 1958, 1010
              - R. Daalder, studiebeurs, 1963 - 1964, 1011
              - R. Debrot, studentenfilmjournaal, 1964 - 1965, 1012
              - C.A. Deerenberg, studiebeurs, 1962 - 1963, 1013
              - J. van Dijk, "Van Bovenaf Gezien", 1964, 1014
              - P.A.C. van Dijk, studiebeurs, 1963 - 1965, 1015
              - A.L. Ditvoorst, militaire film, 1964, 1016
              - A.L. Ditvoorst, studiebeurs, 1962 - 1964, 1017
              - F. van Doorn, studiebeurs, 1962 - 1964, 1018
              - F. Dupont, "Frans Hals", 1961 - 1964 pak, 1019
              - Ed. van der Elsken, filmplannen, 1959 - 1964, 1020
              - F.H. Engelen, "Waarheen Gij Gaat", 1961 - 1963, 1021
              - R. Erends. 1954-1964, 1022-1024
                - "BT 13-75", 1954 - 1963, 1022
                - Filmproject, 1959, 1023
                - "De Dood van een Forens", 1960 - 1964, 1024
              - F.J. van Faassen-Kalmijn, "Opbouw en Beweging", 1960 - 1964, 1025
              - J. Fernhout, "Moeder", 1962 - 1964, 1026
              - M.Th. Frenkel, studiebeurs, 1960 - 1964, 1027
              - L. van Gasteren. 1949-1963, 1028-1035
                - "Prinseneiland", 1949, 1028
                - "Railplan 68", 1953 - 1960, 1029
                - "Stranding", 1955 - 1960, 1030
                - "De Clown", 1957 - 1960, 1031
                - "Het Huis", 1958 - 1963, 1032
                - "Alle vogels hebben nesten", 1959 - 1963, 1033
                - "Het oponthoud", 1960, 1034
                - "Mach N", 1961 - 1963, 1035
              - E.E. van Gelder, studiebeurs, 1960 - 1962, 1036
              - H. van Gelder, "Wegen", 1961, 1037
              - W. Gerdes, film over het Kröller-Müller museum, 1955 - 1959, 1038
              - P. Goessens, "Ogenblik", 1964, 1039
              - A. Gols, film over keramiek, 1960 - 1961, 1040
              - W.M. Gomes, "Kerstmis anno Zero", 1961, 1041
              - Rijk de Gooyer, studiebeurs, 1959, 1042
              - W.S.F.M. Gorissen, studiebeurs, 1961 - 1964, 1043
              - M.A. Gort, studiebeurs, 1964 - 1965, 1044
              - H. Götze, "Vervreemding", 1964, 1045
              - R. de Graaff, studiebeurs, 1963 - 1965, 1046
              - A. de Groot, "Ik ben een vent", 1954, 1047
              - A.J.M. Haakman, studiebeurs, 1964 - 1965, 1048
              - B. Haanstra. 1949-1965, 1049-1063
                - Diverse films, 1949 - 1959, 1049
                - "L'Enfant et les sortileges", 1953 - 1959, 1050
                - "Verdwijnende folklore rondom de Zuiderzee", 1954 - 1959 pak, 1051
                - "Rembrandt", 1955 - 1965 pak, 1052
                - "Glas", 1957 - 1963, 1053
                - "Fanfare", 1959, 1054
                - "Beeldhouwkunst", 1960 - 1961, 1055
                - "De zaak MP", 1960 - 1961, 1056
                - "Mensen in een dierentuin", 1960 - 1962, 1057
                - "De zee was niet meer", 1960 - 1964, 1058
                - "Panta Rhei", 1960 - 1964, 1059
                - "Zeeuwse visserij", 1961, 1060
                - "Zoo", 1962 - 1963, 1061
                - "Alleman", 1964, 1062
                - "Zo is het volk van Nederland", 1964, 1063
              - P. v.d. Ham, "Albert van Dalsum", 1964, 1064
              - P. v.d. Ham en E. Brumsteede, "Het Geluk", 1952 - 1956, 1065
              - Th. van Haren Noman. 1950-1964, 1066-1072
                - "Leger van gehouwen steen", 1950 - 1964, 1066
                - "Gisteren komt nooit weerom", 1957 - 1964, 1067
                - "Rembrandt", 1959, 1068
                - Film over St. Nicolaas tekeningen, 1959 - 1962, 1069
                - Film over Drenthe, 1962 - 1964, 1070
                - "'t Was een vreemdling zeker", 1962 - 1964, 1071
                - "De gewonde", 1964, 1072
              - H. Haselaar en W. de Vries, "Devotie", 1950 - 1956, 1073
              - Hazrath Bey, studiebeurs, 1956 - 1959, 1074
              - J.W. Heins, "De Gulden Slag", 1961 - 1962, 1075
              - R. van Hemert, studiebeurs, 1961 - 1964, 1076
              - M. van Hensbergen, studiebeurs, 1961 - 1963, 1077
              - W.F. Hermans, "De Woeste Wandeling", 1960 - 1961, 1078
              - R. de Heus, studiebeurs, 1961 - 1963, 1079
              - N. v.d. Heyde, "De Geboorte", 1963 - 1964, 1080
              - J. v.d. Heyden. 1962-1964, 1081-1082
                - Diverse films, 1962 - 1963, 1081
                - "Toen", 1964, 1082
              - J. van Hillo, "Con Moto", 1960 - 1964, 1083
              - J. v.d. Hoeven. 1955-1965, 1084-1085
                - "De Zonnige Zondag", 1955 - 1964, 1084
                - "'s Nachts als alle Kinderen Slapen", 1963 - 1965, 1085
              - H. Holtkamp, "De Kloof", 1964, 1086
              - R. Hornecker. 1954-1965, 1087-1090
                - "Moderne Architectuur in Nederland", 1954 - 1963, 1087
                - "Het Nederlandse Ballet", 1955 - 1962, 1088
                - "Draaiorgels", 1958 - 1961, 1089
                - "Honger", 1961 - 1965, 1090
              - H. v.d. Horst. 1953-1964, 1091-1094
                - Film over Nederland, 1953 - 1962, 1091
                - Films over de West, 1956 - 1960, 1092
                - "Prijs de Zee", 1960 - 1964, 1093
                - "Amsterdam", 1962, 1094
              - S.J.M. Houten, studiebeurs, 1963 - 1965, 1095
              - R. Houwer. 1957-1965, 1096-1099
                - "Het Plein", 1957 - 1964, 1096
                - "De Sleutel", 1961 - 1964, 1097
                - "De Aanmelding", 1962 - 1965, 1098
                - Film voor de Algemene Nederlandse Vereniging Voor Vreemdelingenverkeer (ANVV), 1964, 1099
              - H. Hoving. 1955-1965, 1100-1102
                - "IJsvermaak", 1955 - 1957, 1100
                - "Zeilen", 1960 - 1965, 1101
                - "Klokkenspel", 1963 - 1964, 1102
              - E.J. Huf en F.R. Brandt, "De Amsterdamse Tram", 1963, 1103
              - Ch. Huguenot v.d. Linden. 1953-1964, 1104-1107
                - "Training for the Job", "De Morgenster", "Big City Blues", 1953 - 1964, 1104
                - "Harry van Tussenbroek", 1957 - 1960, 1105
                - "Tussenspel bij Kaarslicht", 1960 - 1964, 1106
                - "Duik Dan", 1963 - 1964, 1107
              - B.H. Huizenga, studiebeurs, 1962, 1108
              - J. Huizinga, studiebeurs, 1961 - 1962, 1109
              - J. Hylkema, studiebeurs, 1964 - 1965, 1110
              - P.J. Immink, studiebeurs, 1962 - 1964, 1111
              - J. Ivens, opdrachtfilm, 1955 - 1964, 1112
              - M.L. Jaffré, studiebeurs, 1960 - 1962, 1113
              - E.P.H. Jaspars, studiebeurs, 1962 - 1963, 1114
              - G. Jaspers, "Overdag", 1964, 1115
              - J. de Jonge, studiebeurs, 1962, 1116
              - E.H. van Kan, korte film, 1958 - 1959, 1117
              - J. Keja en D. van Beek, "De Perfectionist", 1963 - 1964, 1118
              - R.M. Kerbosch, diverse films, 1961 - 1965, 1119
              - G.J. van der Keuken. 1956-1964, 1120-1121
                - Studiebeurs en diverse films, 1956 - 1964, 1120
                - "Een Zondag", 1959 - 1962, 1121
              - H. Kleibrink, "In Hollands Duin", 1953 - 1956, 1122
              - E.F.J. Kleinen, studiebeurs, 1962 - 1964, 1123
              - F. van der Klok, studiebeurs, 1963 - 1964, 1124
              - J.B. Knipping en H. Jacobs. 1960-1961, 1125-1126
                - "Las Zapatas - De Schoenen", 1960, 1125
                - "Pas op de Verf", 1961, 1126
              - J.B. Knipping, "Wisselstroom", 1961, 1127
              - J.M. Koedijk, "Speelplastiek", 1961 - 1964, 1128
              - J. Koelinga, diverse films, 1949 - 1963, 1129
              - F.C. de Kok, studiebeurs, 1964 - 1965, 1130
              - B. Kommer, film over de schilder Co Westerik, 1965, 1131
              - J.E.Th. Königs, studiebeurs, 1955 - 1961, 1132
              - H.A. Konink, studiebeurs, 1960 - 1964, 1133
              - H. van Kruiningen. 1962-1963, 1134-1135
                - "De Zwarte Tampon", 1962, 1134
                - "Rembrandt als Etser", 1962 - 1963, 1135
              - O.J. de Landell, "Voornaam Bezoek", 1957, 1136
              - B. Langestraat. 1964, 1137-1138
                - "De Beschilderde Breinaald", 1964, 1137
                - "Onder de Bomen", 1964, 1138
              - Th. Latooy, studiebeurs, 1964 - 1965, 1139
              - E. Lautenslager, studiebeurs, 1954, 1140
              - B. van der Lecq. 1963-1965, 1141-1143
                - "De Benen", 1963, 1141
                - "Dinsdagavond", 1963 - 1964, 1142
                - "Woensdag", 1964 - 1965, 1143
              - H. Leufkens, diverse films, 1946 - 1962, 1144
              - W. van der Linden, "Mensen in Cafétaria's", 1964 - 1965, 1145
              - W. Lindner en J. Goudsmit. "Een Eskimo op het Dak", 1964, 1146
              - K. Logher, "Insecten op Zijpaden", 1954 - 1957, 1147
              - C.D. Maaswinkel, studiebeurs, 1963 - 1965, 1148
              - R. Mariouw-Smit, studiebeurs, 1956 - 1957, 1149
              - L.M. Marrée, studiebeurs, 1963, 1150
              - J.H.J. Martens, studiebeurs, 1961 - 1963, 1151
              - R. en C. du Mée. 1960-1965, 1152-1153
                - Documentaire over emaille, 1960 - 1965, 1152
                - Film over P. Kemp en J. Slauerhoff, 1961 - 1964, 1153
              - H.J. Meier, "Communicatie 1", 1962 - 1963, 1154
              - R. Meijer, "Amsterdam", 1950 - 1964, 1155
              - S. Meijer-Drees, studiebeurs, 1963 - 1965, 1156
              - F.A. Mekenkamp, studiebeurs, 1963 - 1965, 1157
              - J. en A. Melis, "Rotterdam, Poort van Europa", 1960 - 1964, 1158
              - B. Meter, studiebeurs, 1961 - 1963, 1159
              - H. Meulman, studiebeurs, 1960 - 1964, 1160
              - B.L. van Mierop, studiebeurs, 1962 - 1964, 1161
              - E. van Moerkerken, "De Wadlopers", 1959 - 1965, 1162
              - P. van Moock. 1955-1960, 1163-1164
                - Studiereis, 1955 - 1956, 1163
                - "Organisch bouwen", 1960, 1164
              - J. Moonen, "Stenen van Quenast", 1964, 1165
              - K. Muller, korte film, 1964 - 1965, 1166
              - A. van Munster, studiebeurs, 1959 - 1962, 1167
              - R. Naumann, "Speeltuin", 1961, 1168
              - M. Neumann, studiebeurs, 1962 - 1963, 1169
              - O. van Neyenhoff, diverse films, 1951 - 1965, 1170
              - R. van Nie, "Loop Pas als je Stil Staat", 1965, 1171
              - H.J. Nienhuis, studiebeurs, 1964 - 1965, 1172
              - J.S. van den Nieuwendijk, "Lente in Holland", 1947 - 1951, 1173
              - J. Nieuwenhuis. 1949-1964, 1174-1177
                - Film over het KNMI, 1949 - 1955, 1174
                - "Ponten en Bruggen", 1957 - 1960, 1175
                - "Vervloeiende grenzen", 1963, 1176
                - "Mist", 1963 - 1964, 1177
              - S.I. van Nooten, studiebeurs, 1947 - 1950, 1178
              - J. Oonk. 1960-1964, 1179-1180
                - Studiebeurs, 1960 - 1964, 1179
                - "Kokon", 1964, 1180
              - J. Panhuis, studiebeurs, 1964 - 1965, 1181
              - P. van Paridon, studiebeurs, 1964 - 1965, 1182
              - P. de la Parra. 1963-1965, 1183-1184
                - "Megalopolis", 1963 - 1964, 1183
                - "Tamara", 1964 - 1965, 1184
              - P.A. Pattipilohy, studiebeurs, 1960, 1185
              - A. Penning, film over het Loodswezen, 1957, 1186
              - A.L.A. Perrenet, "De Kuil", 1964 - 1965, 1187
              - J.M.L. Peters, "Zestig jaren Cinematografie", 1955, 1188
              - P. Petersen, film over beeldhouwkunst, 1955, 1189
              - P.M.A. Piscaer, studiebeurs, 1963 - 1964, 1190
              - D. Polak, "De Recorder", 1963 - 1964, 1191
              - D. Pols, studiebeurs, 1961 - 1964, 1192
              - W. Povel, "Zoon", 1961 - 1964, 1193
              - A. van Praag, "Psychosomatische Gevolgen van de Oorlog", 1963 - 1964, 1194
              - F. Rademakers, studiebeurs, 1954 - 1961, 1195
              - A.J. Rebel, studiebeurs, 1963 - 1965, 1196
              - J. v.d. Rest, "Wonen op Marken - Werken in Amsterdam", 1962 - 1963, 1197
              - R. van Rhijn, "Alleman en de violist", 1960, 1198
              - P. Rondel, diverse films, 1959 - 1964, 1199
              - J. Ruiter, korte speelfilm, 1962, 1200
              - J.M.A. Rütte, 1947 - 1956, 1201
              - G. Rutten, diverse films, 1941 - 1961 pak, 1202
              - M.W. Ruygh, opdracht voor een film, 1949, 1203
              - J.J.W. de Ruyter, studiebeurs, 1963 - 1965, 1204
              - S. Sannes, diverse films, 1961 - 1964 pak, 1205
              - J. Schaafsma, "Laat je Zoon Studeren", 1964, 1206
              - J.A. Schaper, diverse films, 1950 - 1955, 1207
              - J. Schefer, "Runners", 1962 - 1964, 1208
              - K.G. Schmeink, studiebeurs, 1962 - 1964, 1209
              - P.A.M. Schneider, studiebeurs, 1960 - 1964, 1210
              - P. Schuitema, film over ballet, 1947 - 1955, 1211
              - P.J.F. Schürmann, studiebeurs, 1953 - 1954, 1212
              - M.A. Sebestik, studiebeurs, 1961 - 1964, 1213
              - A. Seelen en P. Schat, "Labyrinth", 1964, 1214
              - M. Seip, studiebeurs, 1959 - 1963, 1215
              - H. Sibbelee, "Charley Toorop", 1954 - 1955, 1216
              - D. van Sijn, "Marokko, tuin van Allah", 1948 - 1952, 1217
              - G.R. Sluizer, studiebeurs en een film, 1954 - 1964, 1218
              - K. Smelik, "De Schipper van de Maartje Jacoba", 1956 - 1961, 1219
              - G.J. Smit, studiebeurs, 1955, 1220
              - J.B.A. Smit, studiebeurs, 1959 - 1965, 1221
              - W. Sonneveld, studiereis, 1955, 1222
              - H.G. Spee, "Oud Utrecht", 1962, 1223
              - A.C. Spuybroek, studiebeurs, 1962 - 1963, 1224
              - F.J.M. van de Staak, studiebeurs, 1963 - 1964, 1225
              - P. Staugaard. 1961-1964, 1226-1227
                - "Mensen aan het Water", 1961 - 1963, 1226
                - "Terugblik", 1964, 1227
              - A.H.J. Steeman, studiebeurs, 1963 - 1965, 1228
              - K. Stip, "Doe het Zelf", 1962 - 1964, 1229
              - F. Tammes, studiebeurs, 1956 - 1960, 1230
              - E.P. Terpstra, studiebeurs, 1961 - 1965, 1231
              - G.J. Teunissen, "De Aubade", 1956 - 1959, 1232
              - J.H.J. Tholens, "Co Westerik", 1964, 1233
              - B.J.A. Ticheler, studiebeurs, 1963 - 1965, 1234
              - L. Tijssen, "Carmina Burana", 1964, 1235
              - A.J.A.M. Timmermans, "Het Kind en de Moordenaar", 1960, 1236
              - H.J.M. Tonino, "Het Balcon", 1962, 1237
              - N. Tummers, studiereis, 1959, 1238
              - G.C.R. Valentijn-Rensen, speelfilm, 1955, 1239
              - J. Varossieau, studiereis, 1955, 1240
              - D. Varwijk, studiebeurs, 1962 - 1964, 1241
              - A.E.E. Veenman, studiebeurs, 1954 - 1957, 1242
              - W.K. van de Velde. 1947-1964, 1243-1244
                - Diverse films, 1947 - 1962, 1243
                - Film over de ballonsport, 1962 - 1964, 1244
              - J. Venema, studiebeurs, 1964, 1245
              - P. Verhoeff, studiebeurs, 1964 - 1965, 1246
              - P. Verhoeven, "Het Feest", 1961 - 1965, 1247
              - G. Versluys, "Eendagsvlinder", 1965, 1248
              - S. Vinkenoog, "De Regels van het Spel", 1965, 1249
              - A. de Vletter, "Ontzet van Leiden in 1574", 1964 - 1965, 1250
              - W. de Vogel, studiereis, 1955, 1251
              - L. de Vries, studiebeurs, 1960 - 1963, 1252
              - L. de Vries-Hamburger, film over Suriname, 1960, 1253
              - W.N. de Vries, "Symfonie", 1957 - 1960, 1254
              - J. Vrijman. 1959-1964, 1255-1257
                - "De Wereld van Karel Appel", 1959 - 1964, 1255
                - Documentaire over bejaarden, 1963 - 1964, 1256
                - "Stiefkinderen van de Kerk", 1963 - 1964, 1257
              - R. Waring, studiebeurs, 1964 - 1965, 1258
              - H. Wassenaar, diverse films, 1957 - 1961, 1259
              - F.A.B. Weisz, studiebeurs, 1960 - 1964, 1260
              - P. Westerweel, "Euphrosyne", 1962 - 1965, 1261
              - J. Wiegel, "Het Lied van de Maas", 1961, 1262
              - J. Wiertsema. 1959-1963, 1263-1264
                - Diverse films, 1959 - 1963, 1263
                - "Den Haag", 1963, 1264
              - A. van der Wildt, studiebeurs, 1960 - 1965, 1265
              - C. Willers, "Het Wandelend Eiland", 1965, 1266
              - P. Windmeyer, film over de Caraïbische zee, 1948 - 1964, 1267
              - A. Zonneveld, "De Stad", 1958, 1268
            - Stukken betreffende het behandelen van aangelegenheden met betrekking tot de Farkas Smith Filmproductie te Wassenaar in het bijzonder de subsidieverlening voor het vervaardigen van de propaganda-speelfilm "In eigen handen"., 1947-1951; 1269; omslag
            - Stukken betreffende het kennisnemen van de statutenwijziging van en de subsidie-verlening aan S.C.Barnstijn en diverse NV's., 1947-1956; 1270; omslag
            - Stukken betreffende het behandelen van de aanvragen om materiaal en subsidie voor diverse films van de Nederlandse Filmonderneming Visie, Max de Haas te Amsterdam., 1947-1961; 1271; omslag
            - Stukken betreffende het verlenen van medewerking aan het beschikbaar stellen van deviezen ten gunste van de NV Filmverhuurkantoor Nederland te Amsterdam., 1947-1962; 1272; omslag
            - Stukken betreffende Polygoon NV te Haarlem., 1947-1964; 1273-1274; 2 pakken
              - Het onderhouden van contacten over diverse aangelegenheden in het bijzonder omtrent de films "Walvis in zicht" en "De dijk is dicht", 1947 - 1961, 1273